【裁判字號】    89,上易,1289
【裁判日期】    890627
【裁判案由】    竊盜
【裁判全文】
臺灣高等法院臺中分院刑事判決                  八十九年度上易字第一二八九號
    上  訴  人
    即  被  告  乙○○
右上訴人，因被告竊盜案件，不服臺灣臺中地方法院八十九年度易字第九００號，中
華民國八十九年四月十八日第一審判決（起訴案號：臺灣臺中地方法院檢察署八十九
年度偵緝字第七一號），提起上訴，本院判決如左：
    主  文
上訴駁回。
    事實及理由
一、本案經本院審理結果，認第一審判決以上訴人即被告（下稱被告）乙○○，竊盜
    ，累犯，處有期徒刑三月，其認事用法及量刑並無不當，應予維持，並引用第一
    審判決書記載之事實、理由及證據（如附件）。且第一審判決書所載被告之前科
    ，被原審判決確定日期八十四年一月二十四日有誤，應係同年同月二十六日，此
    有被告之前科表可稽，特此補正。
二、被告上訴意旨略稱請求判決罰金云云，但被告於原審時否認犯行，雖於本院八十
    九年六月八日調查時承認犯行，核與被害人丙○○當庭所供情節相符，又依被害
    人警訊所供該行動電話有新台幣八千多元，被告於偵查中且經通緝後始到案，可
    見原審依被告係累犯等一切情狀，量處其有期徒刑三月，並無不當，被告徒以上
    開理由提起本件上訴，難認有理由，其上訴自應予駁回。
據上論結，應依刑事訴訟法第三百七十三條、第三百六十八條，判決如主文。
本案經檢察官甲○○到庭執行職務
中      華      民      國    八十九    年      六      月    二十七    日
                                  臺灣高等法院臺中分院刑事第二庭
                                        審判長法  官  羅  禮  政
                                              法  官  陳  欣  安
                                              法  官  蔡  聰  明
右正本證明與原本無異。
不得上訴。
                                              書記官    瑞  芳
中      華      民      國     八十九     年      六      月   二十八   日
附錄：本案論罪科刑法條全文
刑法第三百二十條：
意圖為自己或第三人不法之所有，而竊取他人之動產者，為竊盜罪，處五年以下有期
徒刑、拘役或五百元以下罰金。
意圖為自己或第三人不法利益，而竊佔他人之不動產者，依前項之規定處斷。
前二項之未遂犯罰之。
                                                                        Ｄ
臺灣臺中地方法院刑事判決                          八十九年度易字第九號
    公  訴  人  臺灣臺中地方法院檢察署檢察官
    被      告  乙○○  男  三十二歲（民國○○○年○月○○日生）
                        身分證統一編號：Ｂ一二六二六二六二號
                        住台中市○○街四五巷六二弄三號
                        （現在臺灣臺中戒治所強制戒治中）
右列被告因竊盜案件，經檢察官提起公訴（八十九年度偵緝字第七一號），本院判決
如左：
    主    文
乙○○竊盜，累犯，處有期徒刑月。
    事    實
一、乙○○前曾於民國八十三年間因毒品案件，經本院判處有期徒刑三年，於八十四
    年一月二十四日確定，於八十七年六月二十五日假釋期滿執行完畢，仍不知悔改
    ，於八十八年九月九日晚間十時十五分許，至臺中市○○路○段一九０號「歐斯
    卡通信商店」欲購買行動電話之充電器，見該店負責人丙○○忙於招呼客人，並
    轉身取配件時，竟意圖為自己不法之所有，竊取丙○○所有置放於櫃檯上方價值
    新台幣（下同）八千二百元之摩托羅拉牌行動電話一支，並將之藏放於背部後方
    ，得手後再佯稱為丙○○叫回其他客人隨即離去，後為丙○○查覺而查獲上情。
二、案經臺中市警察局第二分局報請臺灣臺中地方法院檢察署檢察官偵查起訴。
    理    由
一、訊據被告固供承於當日有至歐斯卡通信商店購物之事實，惟矢口否認有竊盜之行
    為，辯稱：伊當時有吃安眠藥，進入店內就不知發生何事，直到警察局才知道此
    事云云。惟查，右揭事實業據證人丙○○於警訊、偵查時證述在卷，其證稱：當
    日之前有二位夫婦到店內看行動電話，被告進來說要買行動電話配件，伊去找配
    件時，該二夫婦離開，因櫃檯上擺二支手機，被告趁伊找配件時，說其行動電話
    暫放伊處，說等一下再來，並拿走桌上一支手機，伊瞄到少一支手機，問說桌上
    何以少了一支手機，被告即說可能是該二夫妻拿走的，他去叫他們，被告即走出
    去，伊即去拉住被告並摸其腰際，未摸到什麼，被告就說出去幫他叫二夫婦，後
    來被告進來，怪伊怪他，伊再摸被告之背後，有摸到一支手機，他就跑出去，伊
    叫有人搶劫，被告跑到地下室，經鄰居合力在地下室抓到他，另手機是在被告在
    逃走時掉出來，由另一路人撿到等語（見八十九年度偵緝字第七十一號卷宗第三
    十五頁反面、第三十六頁正面）。依證人之證詞，可知被告於該商店內時，尚可
    與證人丙○○一問一答，並主動要為證人丙○○找回其他客人，足見其當時神智
    非常清楚，並無因安眠藥藥效發作而神智不清之情形。此外，依被告於八十八年
    九月十日偵訊問時供稱：當時一時興起將手機拿來玩，但被老闆指責伊拿他手機
    ，一時氣憤才把手機放入口袋內，轉身就走等語，亦與證人丙○○之證詞大致相
    符，可認被告於竊盜時精神狀態正常，其上開辯詞顯不足採信。此外，復有贓物
    認領保單一紙在卷可按，事證明確，被告竊盜犯行洵堪認定。
二、核被告所為，係犯刑法第三百二十條第一項之普通竊盜罪。被告前曾於八十三年
    間因毒品案件，經本院判處有期徒刑三年，於八十四年一月二十四日確定，於八
    十七年六月二十五日假釋期滿執行完畢之事實，有臺灣高等法院被告全國前案記
    錄表在卷可稽，其受有期徒刑之執行完畢後，五年以內再犯本件有期徒刑以上之
    罪，為累犯，應依刑法第四十七條規定加重其刑。爰審酌被告被告犯後否認犯行
    ，尚無悔意，惟念及其所竊取財物之價值非鉅，情節尚非重大等一切情狀，量處
    如主文所示之刑，以資懲儆。
據上論斷，應依刑事訴訟法第二百九十九條第一項前段，刑法第三百二十條第一項、
第四十七條，罰金罰鍰提高標準條例第一條前段，判決如主文。
中      華      民      國    八十九    年      四      月     十八     日
                                    臺灣臺中地方法院刑四庭
                                        法  官  楊  真  明
右正本證明與原本無異。
如不服本判決，應於判決送達後十日內向本院提出上訴狀，上訴於臺灣高等法院臺中
分院( 須附繕本 )。
                                        書記官
中      華      民      國    八十九    年      四      月     十九     日
附錄本判決論罪科刑之法條：
刑法第三百二十條第一項
意圖為自己或第三人不法之所有，而竊取他人之動產者，為竊盜罪，處五年以下有期
徒刑、拘役或五百元以下罰金。


司法院資訊處製作；財團法人民間司法改革基金會備份。
